臺灣高等法院刑事裁定　　　　　　　　100年度毒抗字第212號
抗　告　人
即　被　告　林雲鵬
上列抗告人因違反毒品危害防制條例案件，不服臺灣臺北地方法
院100年度毒抗字第212號，民國100年5月30日裁定（聲請案號：
臺灣臺北地方法院檢察署100年度毒聲字第361號），提起抗告，
本院裁定如下：
    主  文
抗告駁回。
    理  由
一、原裁定意旨略以：抗告人即被告（下稱被告）林雲鵬，於民
    國100 年4 月14日凌晨0 時30分圍，在位於新北市○○區○
    ○路3 段寶島巷2 弄24號之加拿大籍成年男子TouzinZachar
    ie之住所內，與TouzinZac harie 、加拿大籍（聲請書誤為
    美國籍）成年男子Sveinson Kylerobert 、美國籍（聲請書
    誤為加拿大籍）成年男子Simm ons Christopher及駱瑋銘等
    人施用第二級毒品大麻，為警於同日上開9 時30分許，在該
    處查獲之事實，業據被告自白不諱，且有第二級毒品大麻膏
    2 包（分別毛重235.3 公克、32.4公克）、大麻葉3包 （毛
    重58.7公克）、殘渣袋3 個、不明白色粉末2 包（毛重0.45
    公克）、捲煙紙1 包、吸食器1 支扣案。而被告於當日為警
    查獲後所採得之尿液，經送台灣檢驗科技股份有限公司，以
    酵素免疫分析法初步檢驗結果，呈大麻類陽性反應，再以氣
    相層析質譜儀法確認檢驗結果，判定呈大麻代謝物陽性反應
    ，此有新北市政府警察局刑事警察大隊查獲毒品危害防制條
    例案被移送者姓名代碼對照表、台灣檢驗科技股份有限公司
    100 年4 月28日出具之濫用藥物檢驗報告附卷可稽（見100
    年度毒偵字第1567號偵查卷第48頁、第49頁）。又被告前未
    曾因施用毒品案件送觀察、勒戒或強制戒治，有本院被告前
    案紀錄表在卷可按，爰依毒品危害防制條例第20條第1 項及
    觀察勒戒處分執行條例第3 條第1 項規定，裁定被告送勒戒
    處所觀察、勒戒等語。
二、抗告意旨略以：被告於查獲日凌晨參加朋友生日，因好奇而
    使用大麻，沒想到嚴重性，早上就被抓，對於裁定並無不服
    ，被告並無成癮，應無勒戒必要，願意花時間作公眾服務云
    云。
三、惟查：被告於上開時、地施用第二級毒品大麻之事實，業據
    被告自白不諱，並有尿液鑑驗報告暨上開供施用毒品所用之
    物扣案可證，被告施用大麻犯行已堪認定，是原審循檢察官
    聲請，裁定被告應送勒戒處所觀察、勒戒（，漏未預知期間
    不得逾二月，應予補正），經核並無不合。被告辯稱因一時
    好奇而吸食毒品，並無染上毒癮，沒必要送勒戒，希望從事
    公眾服務，請撤銷原裁定，免予觀察、勒戒云云，於法不合
    。從而，本件抗告為無理由，應予駁回。
據上論結，應依刑事訴訟法第412條，裁定如主文。
中    華    民    國  100     年    7     月    29    日
                  刑事第十庭  審判長法  官  宋  祺
                                    法  官  陳明珠
                                    法  官  林孟宜
以上正本證明與原本無異。
不得抗告。
                                    書記官  王靜怡
中    華    民    國  100     年    7     月    29    日